【裁判字號】    95,交抗,55
【裁判日期】    950509
【裁判案由】    聲明異議
【裁判全文】
臺灣高等法院高雄分院刑事裁定          95年度交抗字第55號
抗告人即
受處分人    甲○○
            丙○○○
            丁○○
            辛○○
            壬○○
            癸○○
            子○○
            寅○○
            乙○○
            戊○○
            己○○
            庚○○
            丑○○
上列抗告人因聲明異議案件，不服臺灣高雄地方法院中華民國95
年4 月3 日裁定（95年度交聲字第130 號），提起抗告，本院裁
定如下：
    主  文
抗告駁回。
    理  由
一、本件經本院審理結果，認第一審裁定認事、用法均無違誤，
    應予維持，並引用第一審裁定之事實、理由及證據（如附件
    ）。
二、本件抗告意旨未具體指摘原裁定有何不當之處，抗告人等空
    言提起抗告，請求撤銷原裁定及原處分，並無理由，應予駁
    回。
三、據上論結，應依道路交通案件處理辦法第26條、刑事訴訟法
    第412 條，裁定如主文。
中    華    民    國    95    年    5     月    9     日
                  刑事第一庭    審判長法  官  郭雅美
                                      法  官  莊崑山
                                      法  官  范惠瑩
以上正本證明與原本無異。
不得再抗告。
中    華    民    國    95    年    5     月    9     日
                                      書記官  張明賢
附表
台灣高雄地方法院交通事件裁定
                                     95年度交聲字第130號
異  議  人  甲○○
            乙○○
            丙○○○
            丁○○
            戊○○
            己○○
            庚○○
            辛○○
            壬○○
            癸○○
            子○○
            丑○○
            寅○○
    主  文
上列受處分人因聲明異議案件，對於交通部公路總局高雄區監理
所旗山監理站95年1 月17日所為之處分（原處分案號：交通部公
路總局高雄區監理所高監營字第號裁85- Ａ5I304829號、85- Ａ
5j104482 號 、85- ＡEB534885號、85- Ａ5L302561號、85- Ａ
5I603141號、85- ＡEB534892號、85- ＡEU040563號、85- ＡEB
534832號、85- Ａ5J404446號、85- ＡEU041786號、85- Ａ5J10
4501號、85- Ａ4L203960號、85 -Ａ4K603128號、85- ＡEU0413
61號、85- Ａ5J501152號、85- ＡEB534834號、85- Ａ5L302558
號、），聲明異議，本院裁定如下：
    主  文
異議駁回。
    理  由
一、本件異議意旨略以：如聲明異議狀（如附件。惟其中第二面
    第3 行「95年」12月13日，應係「94年」12月13日之誤，應
    予更正）。
二、按汽車駕駛人在設有禁止臨時停車標誌、標線處所臨時停車
    者，處新台幣300 元以上600 元以下罰鍰；汽車駕駛人違反
    道路交通管理，經主管機關裁決後逾20日未向管轄地方法院
    聲明異議，或其聲明異議經法院裁定確定，而不依裁決或裁
    定繳納罰鍰或不繳送汽車牌照、駕駛執照者，依左列規定處
    理之：(一)經處分吊銷汽車牌照或駕駛執照者，由公路主管機
    關逕行註銷。(二)經處分吊扣汽車牌照或駕駛執照者，按其吊
    扣期間加倍處分；仍不依限期繳送汽車牌照或駕駛執照者，
    吊銷其汽車牌照或駕駛執照。(三)罰鍰不繳者，按其罰鍰數額
    ，易處吊扣汽車牌照或駕駛執照一個月至三個月；不依期限
    繳送汽車牌照或駕駛執照者，吊銷其汽車牌照或駕駛執照。
    前項第3 款之汽車所有人、駕駛人如無汽車牌照或駕駛執照
    可資易處吊扣時，得就原處分或裁定確定之罰鍰加倍處罰；
    逾20日後仍不繳納者，移送法院強制執行，道路交通管理處
    罰條例第55條第3 款、第65條分別定有明文。
三、經查，台北市○○路○段原為長途客運車起迄總站，嗣台北
    市政府為落實推動城際客運轉運站政策及減少大客車於市區
    道路繞行及於路側密集設站衍生之交通、環境、噪音及居住
    品質問題等，推動國道客運台北總站就相同範圍進行管制事
    宜，乃有下列措施：第一階段於93年2 月10日公告並轉知業
    者「台北站周邊國道客運及公路客運設站管制區- 禁止新設
    站位」；第二階段於93年11月22日公告轉知業者「台北站周
    邊國道客運及公路客運設站管制區○ ○○○○路側站位」，
    94年8 月16日國道客運台北總站啟用，94年9 月16日函知各
    業者，自94年11月16日起開始管制，94年11月14日公告並轉
    知各業者「台北站周邊國道客運及公路客運設站管制區○○
    ○○○路側站位實施日期自94年11月16日起」，94年11月9
    日起赴現場各業者站牌處張貼公告，94年月15日第二次赴現
    場各業者站牌處張貼公告，並於94年11月16日開始管制及執
    法，此有台北市政府警察局大同分局書函在卷可稽。而本件
    異議人等所駕駛上開營業大客車係於台北市政府為上開行政
    處分生效施行後，於94年11月16日至94年（聲明異議狀筆誤
    為95年）12月13日間在設有禁止臨時停車標線處所臨時停車
    ，則原處分機關依上開道路交通管理處罰條例之規定，科處
    罰鍰並告知如逾期不繳納之法律效果，經核與法並無不合，
    本件異議人等之異議均為無理由，應予駁回。
四、據上論斷，應依道路交通案件處理法第19條，裁定如主文。
中    華    民    國    95    年    4    月  3       日
                        交通法庭    法  官  邱永貴
以上正本證明與原本無異。
如不服本裁定，應於收受送達後5 日內向本院提出抗告狀。
中    華    民    國    95    年    4    月  3       日
                                    書記官  盧聰明


司法院資訊處製作；財團法人民間司法改革基金會備份。
